臺灣高等法院刑事判決
108年度交上更一字第4號
上  訴  人  
即  被  告  闕秉宇


                    （另案法務部○○○○○○○執行中）  選任辯護人  黃培修律師(法扶律師)                        上列上訴人因公共危險等案件，不服臺灣新北地方法院105年度交訴字第40號，中華民國105年8月26日第一審判決（起訴案號：臺灣新北地方檢察署105年度偵字第91號），提起上訴，判決後經最高法院就損壞公務員職務上掌管之物品、駕駛動力交通工具肇事致人受傷而逃逸等部分發回更審，本院就此部分判決如下：
    主  文
上訴駁回。
    事  實
一、闕秉宇於民國103年7月24日下午6時20分許，駕駛車牌號碼0
    00-0000號自小客車，停放在新北市○○區○○街000巷00號前，
    因車輛未熄火，且於車內昏睡，路過民眾見狀報警處理，新
    北市政府警察局三重分局大有派出所員警陳品碩、黃信穎據
    報前來，將其等職務上所騎乘掌管之警用機車2台（車號分
    別為263-KBR號、830-GCH號）停放在闕秉宇所駕車前，並上
    前查看，闕秉宇經呼叫、拍打車窗均無反應，員警見闕秉宇
    右腳似踩在油門上，恐危及公安，遂通知消防隊員到場，擊
    破該自小客車左後車窗後開啟車門，黃信穎從左後車門進入
    ，將駕駛座之車門打開並且熄火，欲將闕秉宇踩在油門之右
    腳移開時，闕秉宇忽然驚醒，兩名員警即要求闕秉宇下車接
    受盤查，闕秉宇明知員警身著制服，為依法執行職務，且停
    放在其車輛前方係員警職務上掌管之警用機車，竟基於損壞
    公務員職務上掌管之物品及妨害公務執行之犯意，旋即再度
    發動引擎並踩油門駕車離去，兩名員警因此遭車輛拖行，而
    對依法執行職務之兩名員警施以強暴，妨害兩名員警執行職
    務，幸兩名員警緊急鬆手始未成傷，闕秉宇並直接駕駛車輛
    衝撞前方之警用機車，致車號000-000號警用機車之下導流
    、左側條、中柱、右拉桿，車號000-000號警用機車之大燈
    罩、碼表全組、車手後蓋、車手、後視鏡、中柱等因此受損
    不堪使用，而損壞員警職務上掌管之物品，闕秉宇因為貿然
    駕車往前直衝，不慎追撞行走於對向路邊之行人劉銘勳，致
    劉銘勳受有鼻骨骨折合併流鼻血、雙膝、左肘、左肩擦挫傷
    、右小腿、左前臂挫傷等傷害（過失傷害部分業據判決確定
    ），闕秉宇明知業已駕車肇事，為脫免責任，並未下車為必
    要之救護舉措，另基於肇事逃逸之犯意，旋駕車逃逸。嗣員
    警陳品碩、黃信穎所任職之三重分局，於103年9月6日查獲
    闕秉宇另違反毒品危害防制條例案件，員警陳品碩、黃信穎
    見到闕秉宇之照片，確認即為上開駕車衝撞之人後，再調取
    闕秉宇於國民身分證相片查詢平台之照片，並通知車主何玉
    如到案指認，確認闕秉宇係向其購買車輛之人，上開車輛並
    已交付闕秉宇使用，始循線查獲上情。
二、案經新北市政府警察局三重分局報告臺灣新北地方檢察署檢
    察官偵查後起訴。
    理  由
一、以下列援引為本件犯罪事實之證據，就上訴人即被告闕秉宇
    不利於己之陳述，其並未爭執陳述之任意性（見本院卷第13
    3至134頁），且又有其他事證足以補強此等陳述確屬真實可
    信，自有證據能力。次按刑事訴訟法第159條之5立法意旨，
    在於確認當事人對於傳聞證據有處分權，得放棄反對詰問權
    ，同意或擬制同意傳聞證據可作為證據，屬於證據傳聞性之
    解除行為，如法院認為適當，不論該傳聞證據是否具備刑事
    訴訟法第159條之1至第159條之4所定情形，均容許作為證據
    ，不以未具備刑事訴訟法第159條之1至第159條之4所定情形
    為前提。此揆諸「若當事人於審判程序表明同意該等傳聞證
    據可作為證據，基於證據資料愈豐富，愈有助於真實發見之
    理念，此時，法院自可承認該傳聞證據之證據能力」立法意
    旨，係採擴大適用之立場。蓋不論是否第159條之1至第159
    條之4所定情形，抑當事人之同意，均係傳聞之例外，俱得
    為證據，僅因我國尚非採澈底之當事人進行主義，故而附加
    「適當性」之限制而已，可知其適用並不以「不符前四條之
    規定」為要件（最高法院104年度第3次刑事庭會議決議意旨
    參照）。查本判決下列所引用其餘供述或非供述證據之證據
    能力，檢察官、被告及辯護人於言詞辯論終結前均未爭執其
    證據能力，僅爭執證明力（見本院卷第至126至133頁），而
    本院審酌上開證據製作時之情況，並無違法不當之情事，認
    以之作為證據應屬適當，揆諸前揭說明，自均具有證據能力
    。
二、訊據被告矢口否認有上開犯行，辯稱：伊並非上開駕車衝撞
    警用機車並逃逸之人云云。然查：
　　㈠車號000-0000號自小客車有於前述時、地因未熄火停放，
      駕駛人又在車內昏睡之情形，員警陳品碩、黃信穎獲報前
      來處理，因呼叫、拍打車窗駕駛人均無反應，員警恐危及
      公安，遂通知消防隊員到場，擊破該自小客車左後車窗後
      ，黃信穎開啟駕駛座車門，將車輛熄火，正欲將駕駛人之
      右腳自油門移開時，該駕駛人忽然驚醒，員警要求駕駛人
      下車接受盤查，駕駛人卻發動車輛、踩踏油門，陳品碩、
      黃信穎遭車輛拖行，因及時鬆手始未受傷，該車輛並直接
      衝撞前方之警用機車，致警用機車受有如前述之多處損壞
      ，過程中又不慎追撞行走於對向路邊之行人劉銘勳，致劉
      銘勳受有如前述傷害，該車輛駕車肇事後並未停留，而是
      逕自逃逸離去等情，分據證人陳品碩、黃信穎於偵查中以
      及證人劉銘勳於審理時陳述屬實（見104年度偵字第28307
      號卷第106至107頁，105年度偵字第91號卷第54至55頁，
      本院105年度交上訴字第207號卷第211頁），且經本院勘
      驗現場監視錄影畫面，確認當時是先由消防人員將車窗擊
      破（顯示時間18：17：18），再由員警伸手入內打開駕駛
      座車門鎖，打開駕駛座車門，試圖拉出駕駛人，雙方拉扯
      之際，駕駛人發動車輛前駛（顯示時間18：18：54），該
      車衝撞警用機車，員警因此被拖行等情屬實，有勘驗筆錄
      可按（見本院105年度交上訴字第207號卷第355至357頁）
      ，並有卷附國立臺灣大學醫學院附設醫院出具之診斷證明
      書，以及警製道路交通事故現場圖、道路交通事故調查報
      告表㈠、㈡、道路交通事故照片黏貼紀錄表、疑似道路交通
      事故肇事逃逸追查表、現場監視錄影畫面翻拍照片、警用
      機車送修估價單等附卷可稽（見104年度偵字第28307號卷
      第34至35、37至38、43至44、46至47、49至67、71頁，10
      5年度偵字第91號卷第22至36頁）。是上開自小客車駕駛
      人確有對依法執行職務之員警駕車衝撞之妨害公務執行行
      為，以及駕車撞毀員警職務上掌管警用機車之損壞公務員
      職務上掌管物品之行為，且在駕車過程中撞及行人成傷而
      肇事，卻逕自離去之肇事致人傷害逃逸行為，可以認定。
　　㈡上開車輛駕車離去後，員警通知車主何玉如說明，何玉如
      告知員警該車輛已交付他人使用，但未能提出使用人之真
      正資料，其後是員警在所任職之三重分局，於103年9月6
      日，查獲被告另違反毒品危害防制條例案件，經拍攝刑事
      檔案照片，員警見到被告之照片，才確認被告為上開駕車
      衝撞之行為人等情，業據陳品碩於本院前審時陳稱：在與
      何玉如聯絡過程中，被告腳已經踩油門，車已在震動，為
      了安全考量，才請消防局破窗，破窗之後，伊等有開車門
      ，並且當場跟被告見面，請被告下車，但是被告一直重複
      問為何抓他，拒絕下車，過程中都是面對面，因為車門已
      經打開，被告不肯下車，伊確定當天在車內的人就是今日
      在場之被告，伊等查證戶籍系統，沒有辦法用舊的名字查
      詢，所以當時何玉如說的「昌偉」，都查不出來，後來因
      為被告有另一個案件，伊等看到被告照片，確定是當天車
      內的人，才用「闕秉宇」名字查出被告的照片，並且查出
      原名為「闕昌偉」，於是再通知何玉如指認等語，以及黃
      信穎於本院前審時陳稱：過程與陳品碩所述相同，破窗後
      是由伊去開車門，從後方拉開駕駛座的門，打開駕駛座的
      門之後，跟車內的人面對面，確實是今日在場之被告，當
      時何玉如說的「阿偉」，後來發現「闕秉宇」的照片之後
      ，去調被告資料，發現其原名為「闕昌偉」等語屬實（以
      上見本院105年度交上訴字第207號卷第310頁）。而陳品
      碩、黃信穎前揭所述當時是與車內之人面對面近距離接觸
      等情，亦與勘驗現場監視器錄影畫面結果相符，有勘驗筆
      錄可按（見105年度偵字第91號卷第60頁）。依前揭卷附
      警製調查報告表㈠之記載，當時現場之光線為日間自然光
      線，可見天色並非昏暗，以陳品碩、黃信穎近距離與駕駛
      人接觸，並且發生拉扯，實可清楚辨別該名駕駛之長相，
      所以才會在看到被告前揭另案之刑事檔案照片時，可以立
      即辨別。再者，陳品碩、黃信穎前揭所述因所任職單位查
      獲被告另犯毒品案件，看到被告在該案之刑事檔案照片，
      才確認被告即為當天駕車衝撞之行為人等經過，亦有警製
      職務報告，以及卷附被告另犯毒品危害防制條例案件，於
      103年9月6日所拍攝之照片，其右下角處，也確實列印日
      期為「2014/10/13」之刑事檔案照片可按（見104年度偵
      字第28307號卷第26、80頁）。員警依上開職務所查得之
      犯罪行為人，得悉被告之真實資料後，再調取被告於國民
      身分證相片查詢平台之照片（見104年度偵字第28307號卷
      第81頁），並通知車主何玉如到案指認，何玉如也向警確
      認，被告即係向其購買車輛之人，並已將車輛交付與被告
      ，除據何玉如於警詢中所陳述明確外（見104年度偵字第2
      8307號卷第16至18頁），更於本院前審審理時陳稱：事實
      上是弟弟和蔡政宏介紹而認識被告，（警察於103年10月2
      1日拿出被告的影像資料交給你指認過程為何？）警察有
      拿出很多人的頭像給伊指認，問伊哪一個是昌偉，伊就指
      出被告，伊本來就知道闕昌偉這個名字，不是警察說了才
      知道，伊不知道闕秉宇這個名字，因為伊那時候要賣車，
      伊車子放在被告那邊，想說要賣之前檢修一下，被告當時
      有拿3萬元訂金給伊，將車子交付給被告時，綽號弟弟的
      葉柏伸有跟伊一起去等語屬實（見本院105年度交上訴字
      第207號卷第302至309頁）。而何玉如前揭所述，透過葉
      柏伸、蔡政宏認識被告為車輛買賣，並且將車輛交付與被
      告之經過，亦據葉柏伸於本院本審審理時證稱：何玉如那
      時候跟伊交往，是男女朋友，那時候何玉如的車子要賣，
      叫蔡政宏幫伊介紹人買車，結果蔡政宏就介紹了昌偉…昌
      偉說要先把車交給他，那時候還沒有辦過戶，但是伊等有
      拿到一些錢等語，蔡政宏於本院本審審理時證稱：那時候
      剛好葉柏伸、何玉如來三重找伊，昌偉那時候租屋處在一
      樓，昌偉看到何玉如的車，有想要買的意願，葉柏伸、何
      玉如好像有先跟昌偉收一筆款項，現場講一講，車子有先
      給昌偉試開，昌偉好像有給葉柏伸、何玉如一筆錢，他們
      也有互留電話，當天車子就留給昌偉了等語屬實（見本院
      卷㈠第455、456、459、460頁）。綜上各情，俱足以佐證
      陳品碩、黃信穎前揭所指，被告就是當天駕車衝撞並且逃
      逸之行為人，確為真實可信，足以為被告有罪之認定。
　　㈢被告之辯護人雖以陳品碩、黃信穎於偵查時指認被告之時
      間，距離已逾1年，且依前揭勘驗結果，自消防人員破窗
      後，員警與駕駛拉扯至車輛發動疾行不到36秒，消防人員
      陳俊豪、林俊豪均稱對駕駛人髮型特徵並無印象，員警如
      何能夠清楚分辨駕駛人長相？且員警所指認被告辮子、兩
      鬢剔的較高髮型特徵，並不具獨特性，且前揭刑事檔案照
      片、戶籍影像資料照片，並無此髮型特徵等為由，否認陳
      品碩、黃信穎前揭指認被告之真實性。然查，陳品碩、黃
      信穎係因看到被告另案毒品案件之刑事檔案照片，才確認
      被告即為當天駕車衝撞之行為人，已如前述，並有前揭卷
      附之被告刑事檔案照片可按。該照片係於103年9月6日所
      拍攝，其右下角處之列印日期則為「2014/10/13」。據此
      可知陳品碩、黃信穎於103年10月13日，即已依該檔案照
      片指認出被告即為上開駕車衝撞逃逸之行為人，而此時相
      距不到3個月，並非如辯護人上開所指，陳品碩、黃信穎
      是於105年3月7日偵查中為證人時，才對被告進行指認。
      是辯護人以陳品碩、黃信穎可能時間經過而指認錯誤云云
      ，並無足取。再者，即令如辯護人所指，陳品碩、黃信穎
      與駕車之人從接觸後到疾行駛離，過程中僅短短36秒，但
      也正如前述，陳品碩、黃信穎是與駕車之人面對面近距離
      接觸，且又有此等拉扯衝突，員警突然遭受此等不法強暴
      行為相向，對於該人必定印象深刻，所以才會如辯護人所
      述，可以一致指出駕駛之人有辮子、兩鬢剔的較高之髮型
      特徵（見105年度偵字第91號卷第53至55頁）。至於消防
      人員僅係到場協助破窗，過程中不若員警是與駕駛之人面
      對面且近距離接觸拉扯，當然不會像員警般對駕車衝撞逃
      離之人有如此深刻印象，實屬當然。再者，前揭被告另案
      之刑事檔案照片，拍攝日期為103年9月6日，而被告之國
      民身分證相片查詢平台照片，也顯然並非本件行為時期所
      拍攝。則被告於上開期間拍攝之照片，當時之髮型特徵，
      當然並非本件行為時員警所指之辮子、兩鬢剔的較高髮型
      特徵。是辯護人以前揭消防人員之陳述，以及前揭被告之
      照片資料，認為陳品碩、黃信穎前揭所述被告之髮型特徵
      有瑕疵云云，亦無足取。更何況依陳品碩、黃信穎前揭所
      述，其等並非單憑所指辮子、兩鬢剔的較高髮型特徵即指
      認被告，而係因為面對面與被告近距離接觸之故，確認該
      車駕駛之長相，所以才會在看到被告前揭另案之刑事檔案
      照片時，可以立即辨別。是辯護人以前詞否認陳品碩、黃
      信穎指認被告就是本件行為人之真實性云云，並無足取。
　　㈣被告之辯護人另以何玉如先前於103年10月9日警詢時陳稱
      ，當時不知是何人開走該車輛使用，又改稱案發當日經警
      通知要破窗，其聯繫「弟弟」，「弟弟」始告知車子可能
      是被「阿偉」開走，然其未曾與「阿偉」聯繫過，也沒有
      「阿偉」的聯絡電話云云，即使員警查知被告之國民身分
      證相片後，於103年10月21日請其前來指認時，其也不確
      定事發當時是不是被告使用車輛云云為由，認為無從以何
      玉如有關將車輛出售予被告並交付使用之陳述，據以補強
      陳品碩、黃信穎指認之真實性。惟證人之陳述前後不符，
      或因記憶淡忘，或事後迴護被告，或因其他事由所致，究
      竟何者可以採信，法院應本其自由心證斟酌何者與事實相
      符，以為取捨，非謂一有不符或矛盾，即應認其全部證言
      均為不可採信。查，何玉如於原審準備程序中已陳稱：發
      生事情時，有聯絡到被告，被告說過二天會出來處理，所
      以伊不知要如何對警察說，所以一開始在警詢中，才會有
      和現在不一樣的說法等語（見原審卷第107 頁），於本院
      前審審理時亦具結證稱：伊於103年8月10日警詢中所為陳
      述，係因伊聯絡到被告，被告叫伊先不要說出是他，等他
      把一些事情處理完之後，就會出面去警局投案，伊才有如
      該日於警局之陳述，嗣被告手機改了，聯絡不上被告，才
      於107年10月9日警詢中稱沒有聯絡被告，103年8月12日警
      詢中所述與被告認識係男友徐銘祥之友人介紹等情，並非
      事實，伊不是與男友徐銘祥一起認識被告，事實上是「弟
      弟」和蔡政宏介紹認識的，因伊當時怕影響其他朋友才沒
      有說實話，「弟弟」即葉柏伸，103年10月21日警詢中表
      示伊缺錢，所以想把車賣掉，葉柏伸表示被告有意願要買
      ，在買賣中，未與對方簽訂書面買賣契約，之後由朋友處
      得知被告認為上開汽車沒有那個價值，該朋友為蔡政宏…
      因一開始被告都跟伊聯絡，說會出來處理，所以伊當時未
      說真話，後來聯絡不上被告之後，伊才說真話等語（見本
      院105年度交上訴字第207號卷第303至308頁）。是就辯護
      人上開所指，何玉如先前警詢中之陳述，與員警通知其到
      案就被告戶籍資料照片指認後所為之陳述，何以會先後不
      一之緣由，已為明白的說明，何玉如並直陳被告向其購買
      上開汽車，其係將上開汽車交付被告之陳述才為實情，而
      何玉如此部分之陳述，又與葉柏伸、蔡政宏前揭所述，何
      玉如認識被告之經過，以及所為車輛買賣，並且將交付車
      輛與被告之陳述相符，是此部分之陳述，自足以援以為陳
      品碩、黃信穎指認真實性之補強事證。至何玉如於103年1
      0月21日警詢時所述，其並不確定事發當時是不是被告使
      用車輛等語，則是因為其已將該車輛交付與被告使用，本
      件行為時其並不在場，所以才會不確知被告是否為當時駕
      車之人，是何玉如此部分之陳述，也與其所陳因為車輛買
      賣，而將上開車輛交付與被告之真實性無涉。是辯護人徒
      以何玉如先前警詢中為維護被告而故為不實之陳述為由，
      即據以認為何玉如之陳述均無可憑採云云，按上說明，並
      無足取。
　　㈤被告之辯護人另以何玉如所述之車輛買賣價金為35萬，與
      葉柏伸所述買賣價金為26萬元，有顯著差異，再就是否有
      給付後續尾款，何玉如陳稱並未收取，葉柏伸卻說有收取
      ，以及就該車輛最後取回之情況，何玉如是說有懸掛大牌
      ，蔡政宏卻說沒有懸掛大牌等為由，否認何玉如、葉柏伸
      、蔡政宏前揭有關與被告買賣車輛，並交付車輛與被告陳
      述之真實性。然葉柏伸前揭於本院審理時陳述有關與被告
      接洽本件車輛買賣之經過，距離本件行為時已經相隔逾5
      年，其對當時車輛買賣議定之真正價金，相關款項如何給
      付等細節，已未能再確認記憶，亦屬常情，此從葉柏伸於
      本院審理時所述：價金好像是26萬，沒有寫買賣契約或其
      他證明、有先給幾萬元，伊忘記了，第二次給錢的時候，
      是他發生開車撞警察的事情之後，那次好像給伊和何玉如
      一、兩萬等語（見本院卷㈠第455頁），就辯護人所指上開
      各情，是以「好像」等語陳述，也可以確知。至於辯護人
      所指何玉如所述車輛懸掛大牌的情況，依何玉如於偵查及
      審理時所述，指的是車輛取回後，並非懸掛原來的牌照，
      此與蔡政宏於本院審理時所述：當時車輛是少了一塊大牌
      等語（見本院卷㈠第460頁），二者間並不相衝突矛盾。更
      何況前揭衝撞員警之車輛逃逸後，確實為警在場扣得車牌
      1面，有警製扣押物品目錄表可按（見104年度偵字第2830
      7號卷第32頁），也足以佐證蔡政宏前揭有關車輛取回後
      少了一塊大牌之陳述，當為真實可信。再者，何玉如、葉
      柏伸、蔡政宏前揭所述與被告交易車輛買賣之過程，被告
      仍是使用原名「闕昌偉」乙節，也與被告於本院105年12
      月12日準備程序中所自承，其以前有和別人合開過中古車
      行，其有名片放在保養廠，可以方便收車，其有買過中古
      車，其名片是使用原名「闕昌偉」，大家朋友都還是叫其
      舊名字，其投資中古車一直到103 年作彩券行之後等語相
      符（見本院105年度交上訴字第207號卷第134 頁），更足
      認何玉如、葉柏伸、蔡政宏前揭陳述，確為真實可信。至
      辯護人雖提出被告與蔡政宏竊盜案件之不起訴處分書，蔡
      政宏於該案指稱是被告下手行竊，認為被告與蔡政宏間有
      仇隙，本件所為之陳述有所不實云云，然蔡政宏前揭所為
      不利被告之陳述，既有如前述事證足以擔保補強為真實可
      信，自難僅因其與被告間有所糾葛，即認所述俱屬不實。
      是辯護人以前揭證人間所述之細節瑕疵，遽認其等證述俱
      屬虛偽云云，亦無足取。
　　㈥綜上事證，被告否認犯罪之辯解，核屬卸責之詞，難以憑
      採，其上開妨害公務執行、損壞公務員職務上掌管之物品
      以及肇事致人傷害逃逸等犯罪事實已經證明，應依法論科
      。
三、查被告行為後，刑法第135條第1項雖經修正，於108年12月2
    7日生效，惟本次修正僅係將刑法施行法第1條之1第2項罰金
    數額提高30倍之規定予以明文化，不涉及犯罪構成要件或刑
    罰加重減輕之變更，故無庸為新舊法比較，應依一般法律適
    用原則，逕行適用現行刑法此部分之規定。又本件是被告駕
    車直接撞擊路旁行人逃逸離去，已如前述，是車禍事故之發
    生，被告有過失，且其過失責任明確，本件自非司法院釋字
    第777號解釋所指因「肇事」文義有違法律明確性原則，應
    自本解釋公布之日起失其效力之範圍，仍有刑法第185條之4
    規定之適用。本件是員警穿著制服，騎乘警用機車前來到場
    處理，被告對於員警為依法執行職務，且停放在其車輛前方
    係員警職務上掌管之警用機車，自屬明知。是核被告上開所
    為，係犯刑法第135條第1項之妨害公務執行罪、第138條之
    損壞公務員職務上掌管之物品罪、第185條之4之肇事致人傷
    害逃逸罪。被告係以一駕車衝撞行為，同時觸犯刑法第135 
    條第1項之妨害公務執行罪及刑法第138條之損壞公務員職務
    上掌管之物品罪，為想像競合犯，依刑法第55條規定，應從
    一重之損壞公務員職務上掌管之物品罪處斷。檢察官起訴書
    雖僅論及被告損壞公務員職務上掌管之物品罪，但此部分與
    上開妨害公務執行罪間有想像競合犯之裁判上一罪關係，為
    起訴效力所及，本院於審理時業已告知此部分所犯法條之旨
    （見本院卷㈡第119頁），使當事人有辯論之機會，自應併予
    審理。被告係駕車衝撞員警後，逃避過程中不慎追撞行人肇
    事，才又另行起意逃逸規避責任，故所犯上開損壞公務員職
    務上掌管之物品罪、肇事致人傷害逃逸罪，犯意各別，行為
    互殊，應予分別論處。
四、就被告損壞公務員職務上掌管之物品罪、肇事致人傷害逃逸
    部分，原審同上開認定，依刑法第138條、第135條第1項、
    第185條之4等規定，審酌被告無視公權力之執行，且無視員
    警安危，仍逕自驅車逃逸，致使員警險遭拖行，亦致使警用
    機車遭撞擊受有前揭損壞，以及被告駕車直衝未盡注意車前
    狀況之義務，程度非屬輕微，肇事後不僅未盡救護義務，更
    迅即逃逸，意圖逃避相關責任，違背駕車肇事後應對於被害
    人即時救護之法義務及道德感情，迄至審理時，猶未能正視
    己非，毫無悛悔之意，應受有相當程度之刑事非難，兼衡被
    告犯罪動機、目的、手法、違反義務程度、素行紀錄、學歷
    為國中畢業之智識程度及其生活狀況等一切情狀，就所犯損
    壞公務員職務上掌管之物品罪，量處有期徒刑7月，肇事致
    人傷害逃逸罪，量處有期徒刑1年4月，並依法定其應執行刑
    為有期徒刑1年10月，經核認事用法並無不當，量刑亦屬妥
    適，應予維持。被告上訴意旨仍執前詞否認犯罪，並無理由
    ，應予駁回。至司法院釋字第777號解釋意旨認為刑法第185
    條之4規定一律以1年以上7年以下有期徒刑為其法定刑，致
    對犯罪情節輕微者無從為易科罰金之宣告，對此等情節輕微
    個案構成顯然過苛之處罰，於此範圍內，不符憲法罪刑相當
    原則，與憲法第23條比例原則有違，此違反部分，應自本解
    釋公布之日起，至遲於屆滿2年時，失其效力。惟被告有刑
    法第185條之4規定之適用，且該條文迄今尚未修正，仍屬現
    行有效之法律，本院審酌本案事故之過失責任俱在被告，其
    明知此情，竟仍棄遭撞傷之行人於不顧而逃逸，事後又不知
    自己所為非是，被告行為甚為可議，前揭所宣告不得易科罰
    金之刑度，當符合罪刑相當原則及比例原則，並無顯然過苛
    之情，仍應依法予以判決，附此敘明。　
據上論斷，應依刑事訴訟法第368條，判決如主文。
本案經檢察官魏子凱提起公訴，被告提起上訴，檢察官陳錫柱到
庭執行職務。
中　　華　　民　　國　　109 　年　　4 　　月　　22　　日
                  刑事第十四庭  審判長法　官  黃斯偉
                                      法　官  黎惠萍
                                      法　官  許泰誠
以上正本證明與原本無異。
如不服本判決，應於收受送達後20日內向本院提出上訴書狀，其
未敘述上訴之理由者並得於提起上訴後20日內向本院補提理由書
（均須按他造當事人之人數附繕本）「切勿逕送上級法院」。
                                      書記官  朱子勻
中　　華　　民　　國　　109 　年　　4 　　月　　22　　日